【裁判字號】    92,交訴,10
【裁判日期】    920226
【裁判案由】    肇事遺棄罪等
【裁判全文】
臺灣桃園地方法院刑事判決                          九十二年度交訴字第一號
    公  訴  人  臺灣桃園地方法院檢察署檢察官
    被      告  甲○○  男  二.
右列被告因肇事逃逸等案件，經檢察官提起公訴（九十一年度偵字第二二四四一號）
，本院判決如左：
        主  文
甲○○從事業務之人，因業務上之過失傷害人，處有期徒刑肆月；又駕駛動力交通工
具肇事，致人受傷而逃逸，處有期徒刑捌月。應執行有期徒刑拾月。
        事  實
一、甲○○係受僱於台北縣板橋市○○路○段三號一樓義祿葬儀社之司機，平日與社
    內其他人員輪流駕駛葬儀社車號九Ｇ〡四四八八號自用小客車（外觀改裝為白色
    救護車）載運往生者之遺體為業務，係以駕駛為業務之人。民國九十一年十一月
    廿四日上午十一時十五分許，駕駛上開車輛沿桃園縣平鎮市○○路○段（路面中
    央劃有分向限制線）由龍潭往中壢方向行駛，車行至該路二三九號前欲調返車頭
    往龍潭方向行駛時，本應注意汽車在劃有分向限制線之路段不得迴車，而依當時
    之情況並無不能注意之情事存在，竟疏未注意遵守該規定並疏未注意同向後方適
    有丙○○騎乘車號ＧＴ八〡八二七號機車後載乙○○駛來之狀況，貿然將汽車自
    路邊向左轉一百八十度之方式迴車，致機車駕駛丙○○不及閃避，遭其汽車之左
    側保險桿撞擊機車之右側車身而使機車人車倒地，丙○○因此受有右足及右手肘
    挫傷併擦傷、頭部傷害、右膝挫瘀傷；乙○○受有右小腿挫傷併擦傷之傷害，二
    人並均因受傷而無力起身，詎甲○○肇事後，竟不予理會，立即駕車離去，逃離
    現場。嗣經路人記下車號，始由警循線查獲。
二、案經被害人丙○○、乙○○訴由桃園縣警察局平鎮分局報請臺灣桃園地方法院檢
    察署檢察官偵查起訴。
        理  由
一、訊據被告甲○○固不否認於右述時地因迴車而與被害人丙○○所騎機車發生碰撞
    ，並致被害人丙○○、乙○○受傷，有診斷書可稽，惟否認有過失，辯稱其迴車
    已進入對向車道，被害人機車為超越我車而侵入對向車道，在對向車道相撞云云
    ，意指其在該路段迴車固有違規定，然係被害人騎乘機車疏未注意車前有車輛迴
    車之狀況，仍執意超越而過，始肇致本件車禍。經查，依被害人丙○○於警訊時
    供述：「行經肇事地，發現一部自小客車打方向燈要迴轉，我發現時，對方有停
    下來，我往左邊騎要繞過去，不知對方怎麼又開出來撞上我」及乙○○供述：「
    在平鎮市○○路○段二三九號前有一部自小客車停在路邊，不知怎麼突然開出來
    ，姐姐就往左騎，就被對方撞倒在地」等語，佐以卷附現場照片顯示肇事路段於
    被害人丙○○所行車道之對向車道上靠近中央分向限制線附近地面留有自機車車
    體流出之油污及卷附二車車損照片顯示被告汽車係左前保險桿受損，被害人機車
    係右側車車身有損壞等情，可知本件車禍之發生係被告駕駛汽車於上開路段採取
    迴車動作而汽車尚未進入對向車道猶在原行車道內時，即為自後駛來之丙○○所
    發覺，然因被告於原行車道迴轉過程中尚有將車暫停之動作，致被害人丙○○誤
    以其欲讓其機車先行通過，而將機車往左偏駛，惟被告仍繼續迴車，乃發生碰撞
    。次查，依卷附警繪現場圖及現場照片所示系爭道路劃有中央分向限制線，係禁
    止汽車迴車之路段，被告在該處迴車已然違反規定在先，又於迴轉過程中將汽車
    暫停，則後方來車之機車駕駛被害人丙○○認其暫停之舉動係欲讓後方來車先行
    ，乃正常合理之預期，其進而將機車往左偏駛，要無疏失之處。反之被告因其駕
    車之動作致被害人丙○○為錯誤之判斷後，仍於不得迴車之路段迴車，肇致本件
    車禍，其有過失甚明，且其過失行為與被害人二人所受之傷害間，亦具有相當之
    因果關係，自應負過失傷害罪責。至其肇事後，逕行逃離現場一情，則為其所坦
    承，核與被害人丙○○、乙○○之供述相符，事證亦明，亦堪認定。
二、被告係以駕駛汽車載運往生者遺體為業務之人，故核其所為係犯刑法第二百八十
    四條第二項前段之業務過失傷害罪、第一百八十五條之四之肇事逃逸罪。其以一
    過失行為致被害人二人受傷及一以逃逸行為，致被害人二人之生命法益有危險，
    均係一行為觸犯數同種罪名之想像競合犯，應分別從一業務過失傷害罪及肇逃逸
    罪處斷。又被告所犯前開二罪，犯意各別，行為互殊，應分論併罰。爰審酌被告
    犯非惟肇事逃逸，猶否認圖卸己身過失責任且其迄未與被害人達成和解賠償被害
    人所受傷害之損失等一切情狀，量處如主文所示之刑，並依刑法第五十一條第五
    款之規定定其應執行之刑。
據上論斷，應依刑事訴訟法第二百九十九條第一項前段，刑法第二百八十四條第二項
前段、第一百八十五條之四、第五十五條、第五十一條第五款，罰金罰鍰提高標準條
例第一條前段，判決如主文。
本案經檢察官蔡正雄到庭執行職務
中        華        民        國     九十二    年    二   月   二十六   日
                                臺灣桃園地方法院交通法庭
                                      法  官   潘 政 宏
右正本證明與原本無異。
如不服本判決，應於判決送達後十日內向本院提出上訴狀( 應附繕本 )，上訴於
臺灣高等法院。
                                      書記官   王 月 香
中        華        民        國    九十二    年    三    月     三     日
附錄論罪科刑法條
中華民國刑法第二百八十四條第二項
從事業務之人，因業務上之過失傷害人者，處一年以下有期徒刑、拘役或一千元以下
罰金，致重傷者，處三年以下有期徒刑、拘役或二千元以下罰金。
中華民國刑法第一百八十五條之四
駕駛動力交通工具肇事，致人死傷而逃逸者，處六月以上五年以下有期徒刑。


司法院資訊處製作；財團法人民間司法改革基金會備份。
